Fraktur/de_DE_OLDSPELL.aff
# this is the affix file of the de_DE_1901_Fraktur Hunspell dictionary
# derived from the de_DE_1901 dictionary and compatible with Fraktur typefaces
#
# Version: 2016-03-26
#
# Copyright (C) 1998-2009 Björn Jacke <bjoern@j3e.de>
# Copyright (C) 2016 Rüdiger Brünner
#
# License: GPLv2, GPLv3 or OASIS distribution license agreement
# There should be a copy of both of this licenses included
# with every distribution of this dictionary. Modified
# versions using the GPL may only include the GPL

SET UTF-8
TRY esijanrtolcdugmphbyfvkwqxzäüößſáéêàâñESIJANRTOLCDUGMPHBYFVKWQXZÄÜÖÉ-.'

# un-Vorsilbe
PFX U Y 1
PFX U   0     un       .

# Nicht abtrennbares ver-Suffix für Zeitwörter
PFX V Y 1
PFX V   0     ver      .

# -in, -innen zur Bildung weiblicher Formen für alle Hauptwörter und
# Anhängen von -nen für Hauptwörter auf -in
SFX F Y 17
SFX F   0     nen        in
SFX F   e     in         e
SFX F   e     innen      e
SFX F   0     in         [^i]n
SFX F   0     innen      [^i]n
SFX F   0     in         [^enr]
SFX F   0     innen      [^enr]
SFX F   0     in         [^e]r
SFX F   0     innen      [^e]r
SFX F   0     in         [^r]er
SFX F   0     innen      [^r]er
SFX F   0     in         [^e]rer
SFX F   0     innen      [^e]rer
SFX F   0     in         ierer
SFX F   0     innen      ierer
SFX F   er    in         [^i]erer
SFX F   er    innen      [^i]erer
#SFX F   en    innen        en
#SFX F   en    Innen        en


SFX L N 12
SFX L   0       tlich      n
SFX L   0       tliche     n
SFX L   0       tlicher    n
SFX L   0       tliches    n
SFX L   0       tlichem    n
SFX L   0       tlichen    n
SFX L   0       lich       [^n]
SFX L   0       liche      [^n]
SFX L   0       licher     [^n]
SFX L   0       liches     [^n]
SFX L   0       lichem     [^n]
SFX L   0       lichen     [^n]


#SFX H N 2
#SFX H   0       heit       .
#SFX H   0       heiten     .


#SFX K N 2
#SFX K   0       keit       .
#SFX K   0       keiten     .


# Verkleinerungsformen mit -chen und lein:
SFX M N 22
SFX M   0       chen       [^sſe]
SFX M   0       chens      [^sſe]
SFX M   aß      äßchen     aß
SFX M   aß      äßchens    aß
SFX M   oß      ößchen     oß
SFX M   oß      ößchens    oß
SFX M   uß      üßchen     uß
SFX M   uß      üßchens    uß
SFX M   e       chen       e
SFX M   e       chens      e
SFX M   0       lein       [^sſle]
SFX M   0       leins      [^sſle]
SFX M   aß      äßlein     aß
SFX M   aß      äßleins    aß
SFX M   oß      ößlein     oß
SFX M   oß      ößleins    oß
SFX M   uß      üßlein     uß
SFX M   uß      üßleins    uß
SFX M   l       lein       l
SFX M   l       leins      l
SFX M   e       lein       e
SFX M   e       leins      e


# Beugung von Eigenschaftswörtern
SFX A Y 51
SFX A   0       r          e
SFX A   0       n          e
SFX A   0       m          e
SFX A   0       s          e
SFX A   s       ſe         s
SFX A   s       ſer        s
SFX A   s       ſen        s
SFX A   s       ſem        s
SFX A   s       ſes        s
SFX A   0       e          [^elrs]
SFX A   0       er         [^elrs]
SFX A   0       en         [^elrs]
SFX A   0       em         [^elrs]
SFX A   0       es         [^elrs]
SFX A   0       e          [^e][rl]
SFX A   0       er         [^e][rl]
SFX A   0       en         [^e][rl]
SFX A   0       em         [^e][rl]
SFX A   0       es         [^e][rl]
SFX A   0       e          [^u]er
SFX A   0       er         [^u]er
SFX A   0       en         [^u]er
SFX A   0       em         [^u]er
SFX A   0       es         [^u]er
SFX A   er      re         uer
SFX A   er      rer        uer
SFX A   er      ren        uer
SFX A   er      rem        uer
SFX A   er      res        uer
SFX A   0       e          [eil]el
SFX A   0       er         [eil]el
SFX A   0       en         [eil]el
SFX A   0       em         [eil]el
SFX A   0       es         [eil]el
SFX A   el      le         [^eil]el
SFX A   el      ler        [^eil]el
SFX A   el      len        [^eil]el
SFX A   el      lem        [^eil]el
SFX A   el      les        [^eil]el
SFX A   lig     elig       [^aeiouhlräüö]lig
SFX A   lig     elige      [^aeiouhlräüö]lig
SFX A   lig     eliger     [^aeiouhlräüö]lig
SFX A   lig     eligen     [^aeiouhlräüö]lig
SFX A   lig     eligem     [^aeiouhlräüö]lig
SFX A   lig     eliges     [^aeiouhlräüö]lig
SFX A   erig    rig        [^hi]erig
SFX A   erig    rige       [^hi]erig
SFX A   erig    riger      [^hi]erig
SFX A   erig    rigen      [^hi]erig
SFX A   erig    rigem      [^hi]erig
SFX A   erig    riges      [^hi]erig

# Spezialfall für ß nach kurzem Selbslaut
SFX a Y 5
SFX a   ß       ſſe        ß
SFX a   ß       ſſem       ß
SFX a   ß       ſſen       ß
SFX a   ß       ſſer       ß
SFX a   ß       ſſes       ß

# Steigerungsformen von Eigenschaftswörtern:
SFX C Y 114                                                    
SFX C   0       ere        [^elr]                                # neu > neuere 
SFX C   0       erer       [^elr]  
SFX C   0       eren       [^elr]  
SFX C   0       erem       [^elr]  
SFX C   0       eres       [^elr]  
SFX C   0       re         e                                     # prüde > prüdere 
SFX C   0       rer        e     
SFX C   0       ren        e     
SFX C   0       rem        e     
SFX C   0       res        e     
SFX C   0       ere        [^e][lr]                              # schmal > schmale 
SFX C   0       erer       [^e][lr]       
SFX C   0       eren       [^e][lr]       
SFX C   0       erem       [^e][lr]       
SFX C   0       eres       [^e][lr]       
SFX C   el      lere       el                                    # eitel > eitlere
SFX C   el      lerer      el
SFX C   el      leren      el
SFX C   el      lerem      el
SFX C   el      leres      el
SFX C   er      rere       uer                                   # teuer > teurere 
SFX C   er      rerer      uer   
SFX C   er      reren      uer   
SFX C   er      rerem      uer   
SFX C   er      reres      uer   
SFX C   0       ere        [^u]er                                # schwer > schwerere 
SFX C   0       erer       [^u]er        
SFX C   0       eren       [^u]er        
SFX C   0       erem       [^u]er        
SFX C   0       eres       [^u]er        
SFX C   lig     eligere    [^aeiouhlräüö]lig                     # adlig > adeligere 
SFX C   lig     eligerer   [^aeiouhlräüö]lig 
SFX C   lig     eligeren   [^aeiouhlräüö]lig 
SFX C   lig     eligerem   [^aeiouhlräüö]lig 
SFX C   lig     eligeres   [^aeiouhlräüö]lig 
SFX C   erig    rigere     [^hi]erig                             # zitterig > zittrigere 
SFX C   erig    rigerer    [^hi]erig   
SFX C   erig    rigeren    [^hi]erig   
SFX C   erig    rigerem    [^hi]erig   
SFX C   erig    rigeres    [^hi]erig
SFX C   0       eſte       [kuxz]                              # neu > neueste 
SFX C   0       eſter      [kuxz]     
SFX C   0       eſten      [kuxz]
SFX C   0       eſtem      [kuxz]                              # lax > laxestem 
SFX C   0       eſtes      [kuxz]                              # spitz > spitzestes 
SFX C   s       ſeſte      s                              # mies > mieseste 
SFX C   s       ſeſter     s
SFX C   s       ſeſten     s
SFX C   s       ſeſtem     s
SFX C   s       ſeſtes     s
SFX C   0       eſte       ss     
SFX C   0       eſter      ss     
SFX C   0       eſten      ss     
SFX C   0       eſtem      ss     
SFX C   0       eſtes      ss     
SFX C   0       ſt         et
SFX C   0       ſte        et                                    # geeignet > geeignetste 
SFX C   0       ſter       et     
SFX C   0       ſten       et     
SFX C   0       ſtem       et     
SFX C   0       ſtes       et     
SFX C   0       ſt         igt
SFX C   0       ſte        igt
SFX C   0       ſter       igt
SFX C   0       ſten       igt
SFX C   0       ſtem       igt
SFX C   0       ſtes       igt
SFX C   0       eſt        [^i]gt
SFX C   0       eſte       [^i]gt
SFX C   0       eſter      [^i]gt
SFX C   0       eſten      [^i]gt
SFX C   0       eſtem      [^i]gt
SFX C   0       eſtes      [^i]gt
SFX C   0       eſt        [^eg]t
SFX C   0       eſte       [^eg]t
SFX C   0       eſter      [^eg]t
SFX C   0       eſten      [^eg]t
SFX C   0       eſtem      [^eg]t
SFX C   0       eſtes      [^eg]t
SFX C   0       ſt         [^dkßstxz]                            # teuer > teuerst 
SFX C   0       ſte        [^dkßstxz]                            # teuer > teuerste 
SFX C   0       ſter       [^dkßstxz]                            # dick > dickster 
SFX C   0       ſten       [^dkßstxz]                            # lahm > lahmsten 
SFX C   0       ſtem       [^dkßstxz]                            # teuer > teuerstem 
SFX C   0       ſtes       [^dkßstxz]                            # teuer > teuerstes 
SFX C   0       ſt         nd
SFX C   0       ſte        nd                                    # wohlhabend > wohlhabendste 
SFX C   0       ſter       nd     
SFX C   0       ſten       nd     
SFX C   0       ſtem       nd     
SFX C   0       ſtes       nd     
SFX C   0       eſt        [^n]d
SFX C   0       eſte       [^n]d                                 # wild > wildeste 
SFX C   0       eſter      [^n]d  
SFX C   0       eſten      [^n]d  
SFX C   0       eſtem      [^n]d  
SFX C   0       eſtes      [^n]d  
SFX C   0       eſte       ß
SFX C   0       eſter      ß
SFX C   0       eſten      ß
SFX C   0       eſtem      ß
SFX C   0       eſtes      ß
SFX C   lig     eligſt     [^aeiouhlräüö]lig
SFX C   lig     eligſte    [^aeiouhlräüö]lig                     # adlig > adeligste 
SFX C   lig     eligſter   [^aeiouhlräüö]lig 
SFX C   lig     eligſten   [^aeiouhlräüö]lig 
SFX C   lig     eligſtem   [^aeiouhlräüö]lig 
SFX C   lig     eligſtes   [^aeiouhlräüö]lig 
SFX C   erig    rigſt      [^hi]erig
SFX C   erig    rigſte     [^hi]erig                             # zitterig > zittrig 
SFX C   erig    rigſter    [^hi]erig   
SFX C   erig    rigſten    [^hi]erig   
SFX C   erig    rigſtem    [^hi]erig   
SFX C   erig    rigſtes    [^hi]erig   


# Sonderfall für ß nach kurzem Selbstlaut
SFX c Y 10
SFX c   ß       ſſere      ß                          # blaß > blassere
SFX c   ß       ſſerer     ß
SFX c   ß       ſſeren     ß
SFX c   ß       ſſerem     ß
SFX c   ß       ſſeres     ß
SFX c   ß       ſſeste     ß
SFX c   ß       ſſeſter    ß
SFX c   ß       ſſeſten    ß
SFX c   ß       ſſeſtem    ß
SFX c   ß       ſſeſtes    ß

# Mehrzahlform u. ä. mit -e
SFX E Y 2
SFX E   s       ſe        s                          # Gas > Gase
SFX E   0       e         [^s]                       # Kredit > Kredite


# Mehrzahlform mit -n
SFX N Y 1
SFX N   0       n          .


# Mehrzahlform mit -en
SFX P Y 2
SFX P   s       ſen        s
SFX P   0       en         [^s] 
